【裁判字號】    98,易,3871
【裁判日期】    981228
【裁判案由】    恐嚇
【裁判全文】
臺灣臺中地方法院刑事判決              98年度易字第3871號
公  訴  人  台灣台中地方法院檢察署檢察官
被      告  丁○○
            甲○○
上列被告因恐嚇案件，經檢察官提起公訴（98年度偵字第24498
號），本院判決如下：
    主    文
丁○○、甲○○共同以加害生命之事，恐嚇他人致生危害於安全
，各處拘役參拾日，如易科罰金，均以新台幣壹仟元折算壹日，
丁○○緩刑貳年。
    犯罪事實
一、丁○○因乙○○積欠其合會款新台幣（下同）18萬餘元久未
    清償，且其與甲○○合夥經營雞排生意，積欠甲○○入股金
    9萬元，而於民國97年12月間委由甲○○前往乙○○經營之
    補習班，向乙○○催討合會款。乙○○原允諾甲○○每月清
    償2000元，但事後迭有延遲清償情事，丁○○、甲○○竟因
    而心生不滿，共同基於以加害生命之事恐嚇他人之單一接續
    犯意聯絡，自98年3月2日起至98年7月21日止，由丁○○將
    催討債務意旨及具恐嚇內容之簡訊先傳至甲○○之行動電話
    手機，再由甲○○轉傳予乙○○；其中98年3月7日20時40分
    許所傳內容「黃老師。當初誰說要從三月開始還，每個月還
    二千啊，你有做到嗎？你真的看我好欺負嗎？欠別人都先處
    理啊，我沒耐性了，我星期一會叫人去你門口舉牌，欠會錢
    不還的黃老師，要死大家一起死。保重」，及於98年6月20
    日21時24分許、98年6月20日21時58分許、98年7月20日22時
    20分許、98年7月21日12時22分許所傳內容「黃老師：你是
    不是皮蛋吃多了嗎﹒打給你問你錢匯了嗎；你不給我接；訊
    息也不回啊；從下個月開始；劉小姐要求一個月要還五千元
    ；我已經通知你了；我的座右銘（）我要死我會找人陪啊；
    給你方便不要給我當俗辣啊」、「你有種五月底搬家你有告
    訴我嗎？我這個人喜歡玩刺激的遊戲；電話有種都不要接；
    我在告訴你；我要死我會找人陪；請君自重；躲啊（；）繼
    續躲；我星期一會帶人來補習班給你補習啊」、「我十二分
    點沒看到錢進來，我明天叫人去你補習班上課，打給你不接
    啊，要玩我奉陪」、「那是你家的事，去偷去騙我明晚要看
    到錢，我很好說話嗎？幹你有打來說嗎？要死大家一起死，
    我沒看到錢你也沒兼職了，不信你試看看」之簡訊，以加害
    生命之事恐嚇乙○○，使乙○○心生畏懼，致生危害於安全
    。
二、案乙○○訴由台灣台中地方法院檢察署檢察官偵查起訴。
    理    由
一、上揭犯罪事實，業據被告丁○○、甲○○坦承不諱，核與證
    人即告訴人乙○○在本院審理時具結證訴之情節相符，並有
    簡訊內容之照片10張附卷可稽，足徵被告丁○○、甲○○之
    自白供述與事實相符，本件事證明確，被告等恐嚇危害安全
    犯行均堪認定。
二、核被告丁○○、甲○○所為，均係犯刑法第305條之恐嚇危
    害安全罪；二人間具有實行恐嚇危害安全犯罪之犯意聯絡及
    行為分擔，皆為共同正犯。又被告等係因告訴人乙○○原允
    諾每月清償2000元，但事後迭有延遲清償情事，而自98年3
    月2日起至98年7月21日止，利用簡訊將催討債務意旨及具恐
    嚇內容之訊息傳予告訴人，每月未曾間斷，每次所傳簡訊內
    容差不多，僅其中上揭內容比較嚴重等情，業經告訴人在本
    院審理時供明，顯見被告等係緣於同一動機，為達同一目的
    ，而基於單一犯意之決意，接續利用簡訊以上揭加害生命之
    事恐嚇告訴人，侵害同一法益，依一般社會通常觀念難以強
    行分離，在刑法評價上，以視為數個舉動之接續實施合為包
    括一行為予以評價，較為合理，是應論以接續犯，檢察官認
    被告等上揭98年3月7日、6月20日及7月20、21日之恐嚇危害
    安全行為，犯意各別，罪名互異，應予分論併罰，尚有未合
    。爰分別審酌被告丁○○並無前科紀錄，被告甲○○曾因業
    務侵占案件，經本院以97年度易字第458號判處有期徒刑六
    月，緩刑二年（見卷附台灣高等法院被告前案紀錄表），因
    告訴人未按期清償合會款，接續於上揭時間，利用簡訊以加
    害生命之事恐嚇告訴人，使告訴人心生畏怖，雖不無惡意，
    但事後已坦承上情，態度尚佳，且依所傳簡訊內容觀之，情
    節亦非嚴重等一切情狀，各處以如主文所示之刑，並均諭知
    易科罰金之折算標準。末查被告丁○○未曾因故意犯罪受有
    期徒刑以上刑之宣告，因一時失慮致觸刑章，事後已深表悔
    悟，告訴人亦表示予以諒宥，其經此偵審程序，當知所警愓
    而無再犯之虞，本院認所宣告之刑，以暫不執行為適當，併
    予宣告緩刑二年，以啟自新。
據上論斷，應依刑事訴訟法第299條第1項前段，刑法第28條、第
305條、第41條第1項前段、第74條第1項第1款，刑法施行法第1
條之1第1項、第2項前段，判決如主文。
本案經檢察官丙○○到庭執行職務。
中    華    民    國    98    年    12    月    28    日
                  刑事第二庭    法  官  鍾堯航
以上正本證明與原本無異。
如不服本判決應於收受判決後10日內向本院提出上訴書狀，並應
敘述具體理由；其未敘述上訴理由者，應於上訴期間屆滿後20日
內向本院補提理由書（均須按他造當事人之人數附繕本）「切勿
逕送上級法院」。
                                書記官  吳淑願
中    華    民    國    98    年    12    月    28    日
附錄本案論罪科刑法條全文
刑法第305條：
以加害生命、身體、自由、名譽、財產之事恐嚇他人，致生
危害於安全者，處二年以下有期徒刑、拘役或三百元以下罰
金。


司法院資訊處製作；財團法人民間司法改革基金會備份。
